【裁判字號】    92,豐交簡上,321
【裁判日期】    920912
【裁判案由】    公共危險
【裁判全文】
臺灣臺中地方法院刑事判決                    九十二年度豐交簡上字第三二一號
    上  訴  人
    即  被  告  甲○○
右上訴人因公共危險案件，不服本院豐原簡易庭九十二年度豐交簡字第二七○號中華
民國九十二年六月十二日第一審簡易判決（聲請案號：臺灣臺中地方法院檢察署九十
二年度偵字第六六二八號），提起上訴，本院管轄第二審之合議庭判決如左：
    主  文
上訴駁回。
    事  實
一、甲○○九十二年三月二十日凌晨零時許，在臺中市○○路與雅環路口之友人藝品
    店內飲用白酒及藥酒後，在明知酒後會有反應不靈敏，以致無法安全駕駛之情況
    下，仍貿然駕駛車牌號碼Ｍ七－二七七三號自小客車，欲接友人前來一同喝酒。
    嗣於同日凌晨二時二十五分許，甲○○駕駛上開自用小客車欲返回前開藝品店，
    而由臺中市往沙鹿方向行駛，行經臺中市○○○路與文心路口時，不慎與乙○○
    所駕駛車號五Ｃ－三○五六號自小客車發生擦撞（乙○○未成傷）。嗣經處理車
    禍現場之員警對甲○○進行酒精濃度測試，發覺甲○○吐氣所含酒精成份高達每
    公升○．八二毫克，而查知上情。
二、案經臺中市警察局第六分局報請臺灣臺中地方法院檢察署檢察官聲請簡易判決處
    刑。
    理  由
一、右揭事實，業據上訴人即被告甲○○（下稱被告）於警訊、偵查及本院審理時均
    坦承不諱，並有舉發違規道路交通管理案件通知單、酒精濃度呼氣測定值單及值
    勤員警林永富之觀察紀錄表、道路交通事故現場圖、臺中市警察局第六分局交通
    事故談話紀錄表、臺中市警察局第六分局交通事故補充資料表各一紙及現場事故
    照片十八幀在卷可資佐證，足見被告之自白與事實相符，應堪採信。按飲酒後吐
    氣所含酒精成分超過每公升零點二五毫克以上者不得駕車，道路交通安全規則第
    一百十四條第二款定有明文；又行為人飲酒後如其呼氣酒精濃度每公升○‧五毫
    克者，有反應較慢、感覺減低、影響駕駛等情況發生，而飲酒後如其呼氣酒精濃
    度每公升○‧七五毫克者，其思考及個性行為均改變，此有行政院國軍退除役官
    兵輔導委員會臺北榮民總醫院八十八年八月五日（八八）北總內字第二六八六八
    號函文可據，是被告經警測得呼氣酒精濃度達每公升○．八二毫克，其已達服用
    酒類不能安全駕駛動力交通工具之狀態，至為灼然，應予依法論科。
二、核被告所為，係犯刑法第一百八十五條之三服用酒類，不能安全駕駛動力交通工
    具而駕駛罪。原審適用刑事訴訟法第四百四十九條第一項前段、第四百五十四條
    第二項，刑法第一百八十五條之三、第四十一條第一項前段，罰金罰鍰提高標準
    條例第二條，量處被告拘役五十五日，並諭知易科罰金之折算標準，認事用法並
    無不當，量刑亦屬妥適。被告上訴意旨指摘原審量刑過重，並請求緩刑宣告云云
    ，然酒醉駕車嚴重危害民眾用路安全，政府屢經宣導，被告猶冒然酒後駕車，益
    見被告漠視他人生命、身體、財產安全，值得非難，原審據以判處被告拘役五十
    五日，量刑堪屬妥適，被告空言指摘原審量刑過重，非有理由，又被告辯稱因現
    在景氣不佳，且其以後不會再犯，求緩刑宣告云云，惟被告前揭置辯均不足認為
    係本案刑之宣告以暫不執行為適當之理由，本院復查無被告有何足以宣告緩刑之
    事由，是本件上訴即無理由，應予駁回。
據上論斷，應依刑事訴訟法第四百五十五條之一第一項、第三項、第三百六十四條、
第三百六十八條，判決如主文。
本案經檢察官陳義忠到庭執行職務
中      華      民      國      九十二    年      九    月      十二    日
                                臺灣臺中地方法院刑事第三庭
                                    審判長法  官 劉錫賢
                                          法  官 吳進發
                                          法  官 黃裕仁
右正本證明與原本無異。
本件不得上訴。
                                          書記官
中      華      民      國      九十二    年      九    月      十二    日
附錄本案論罪科刑法條全文
刑法第一百八十五條之三
服用毒品、麻醉藥品、酒類或其他相類之物，不能安全駕駛動力交通工具而駕駛者，
處一年以下有期徒刑、拘役或三萬元以下罰金。


司法院資訊處製作；財團法人民間司法改革基金會備份。
